---
title: "R Notebook"
output: html_notebook
---

The Question: Як медіана значення затримки прибуття рейсів Delta Air Lines залежить від медіани відстані?

```{r}
flights %>%
  filter(carrier == "DL") %>%
  group_by(dest) %>%
  summarise(
    median_delay = median(arr_delay, na.rm = TRUE),
    median_distance = median(distance, na.rm = TRUE)
    ) %>%
  arrange(desc(median_delay))
```
# З пекеджа flights відфільтровуємо показники для авіаліній DL. Групуємо їх за змінною «дестинація». За допомогою функції summarise викликаємо значення медіани для затримки прибуття й відстані. Сортуємо дані в таблиці за медіаною затримки в порядку спадання. 
```{r}
flights %>%
  filter(carrier == "DL") %>%
  group_by(dest) %>%
  summarise(
    median_delay = median(arr_delay, na.rm = TRUE),
    median_distance = median(distance, na.rm = TRUE)
    ) %>% 
    ggplot(aes(x = median_delay, y = median_distance)) + geom_point(color = "orange", size = 2) + geom_smooth() 
```
# За допомогою ggplot візуалізуємо таблицю, отриману з dplyr. Вісь x -- медіана затримки, вісь y -- медіана відстані. Обираємо помаранчевий колір точок із geom_point і створюємо криву через geom_smooth.